【裁判字號】    91,易,3170
【裁判日期】    920325
【裁判案由】    傷害
【裁判全文】
臺灣臺中地方法院刑事判決                        九十一年度易字第三一七號
    公  訴  人  臺灣臺中地方法院檢察署檢察官
    被      告  丁○○
                甲○○
右列被告等因家庭暴力防治法之傷害案件，經檢察官提起公訴（九十一年度偵字第二
一一八三號），本院判決如左：
    主  文
丁○○共同傷害人之身體，處拘役伍拾日，如易科罰金，以參佰元折算壹日。
甲○○共同傷害人之身體，處拘役伍拾日，如易科罰金，以參佰元折算壹日。
    事  實
一、丁○○為丙○○之父親，二人間為直系血親關係，具有家庭暴力防治法第三條第
    三款所定之家庭成員關係；而甲○○為丁○○之同居人，並為丁○○所經營之維
    晟股份有限公司（下稱維晟公司）之股東。丁○○於維晟公司結束營業後，乃將
    維晟公司辦公室設備及公司資料搬至已過戶登記為丙○○所有之臺中市○○路○
    段一五二巷八號老家存放。嗣於民國九十一年八月十七日下午三時許，丁○○夥
    同甲○○至上址找尋、整理公司資料，適丙○○亦於同日下午五時許前往該址，
    ，丙○○質問丁○○為何擅自進入，丁○○即怒罵丙○○，又見丙○○拿取照相
    機到處拍攝照片，益增憤怒，而丙○○此時發現甲○○亦在屋內，亦十分不悅，
    雙方因而發生口角，丁○○更趨前想搶下丙○○手中之照相機，丙○○不從，雙
    方因而互相拉扯，丁○○與甲○○基於普通傷害之犯意聯絡，先是丁○○出手毆
    打丙○○，而甲○○在旁見狀，亦上前出手毆打丙○○，致丙○○因而受有前胸
    多處抓傷、左上臂皮下瘀血及右大姆指挫傷之傷害。此時在丙○○身後之乙○○
    （即丙○○之母親，丁○○之配偶），見兒子丙○○遭丁○○及甲○○毆打，趕
    緊跑到屋外，急呼鄰居前來幫忙，丁○○及甲○○見已引起鄰居注意，遂罷手未
    再毆打丙○○，嗣警方據報前來現場處理，始查知上情。
二、案經丙○○、告訴代理人涂芳田律師訴由臺中市警察局第二分局報請臺灣臺中地
    方法院檢察署檢察官偵查起訴。
    理  由
一、訊據被告丁○○、甲○○均矢口否認有傷害告訴人丙○○之犯行，被告丁○○辯
    稱：當日伊確有與丙○○發生拉扯行為，伊有想打丙○○及搶丙○○之照相機，
    惟伊的手被丙○○抓住，故伊根本不可能打傷丙○○，丙○○身上的傷可能是運
    動傷害或拔罐所造成，且伊的手掌也被丙○○拉傷，但伊並沒有告丙○○傷害云
    云；被告甲○○則辯稱：伊當時距丙○○有三、四公尺遠，伊不可能打得到丙○○，而丙○○身上的衣服並未破損，身上會有上揭傷害，亦不合理，且丙○○手
    臂上的傷很可能是拔罐所造成，否則，丙○○在受到毆打時，為何不反抗？若其
    有反抗，伊這攻擊者何以未受傷？況丙○○之母親乙○○亦在現場，若伊真有下
    手毆打丙○○，乙○○怎可能未出手幫忙？可見伊確未動手傷害丙○○云云。
二、經查：被告二人共同傷害告訴人丙○○，造成告訴人受有上述傷害之事實，業告
    訴人指訴綦詳，核與當時在場之證人乙○○於本院調查中到庭證述之情節相符（
    見本院卷第九五、九六頁），並有中山醫學大學附設醫院之診斷證明書乙紙及照
    片七幀附卷可稽（見偵卷第十頁、本院卷第八三至八五頁），足堪採信。復參諸
    被告丁○○於警詢時曾自承：「只是與我兒子發生拉扯，可能手掌有拉傷，並沒
    有打他」等語（見偵卷第七頁），於偵查中自承：「我很生氣，我打他耳光，他
    抓住我」等語（見偵卷第二一頁），另佐以被告甲○○陳稱：「丁○○很生氣與
    其兒子發生拉扯」、「我有看到丁○○與丙○○在拉扯」（見偵卷第九、二二頁
    ）、「針對右大姆指挫傷之事，我公道說一句話，他們父子扭打之時，也許有些
    扭傷」等語（見本院卷第五五頁），益徵被告丁○○確有因盛怒而與告訴人發生
    拉扯及拉傷之情事，則事後告訴人既確實受有上揭傷害，足認被告丁○○有傷害
    告訴人之事實，昭然甚明。至被告甲○○與被告丁○○係同居人關係，雙方關係
    自甚密切，則被告甲○○於目睹被告丁○○與告訴人發生拉扯之際，情急之下，
    亦衝向前，共同出手毆打告訴人乙節，亦符合常情。就此足認告訴人之指訴及證
    人乙○○證述被告甲○○有傷害之事實，尚足採認。次查，依告訴人所提出之照
    片所示，足見被告二人當時態度之不友善，又參諸本院於開庭調查、審理中，被
    告二人猶盛氣凌人、出言咄咄，甚而大聲斥責告訴人，而告訴人與證人乙○○母
    子則數度於庭上落淚哭泣，要求只要被告丁○○應允不再騷擾其母子，則願意撤
    回告訴，不再追究，但被告丁○○仍態度強硬地不願和解，只是一味地怒罵告訴
    人母子，基於直接審理原則之心證，本院益認被告二人於九十一年八月十七日事
    發當時，態度之惡劣必更勝於此，則被告二人盛怒下共同毆傷告訴人乙情，益堪
    信其為真。再參諸告訴人與被告丁○○係父子至親，苟無傷害之事實，實難想像
    告訴人會有故意誣陷之情，且告訴人要求和解之條件，並非不合理之要求，被告
    二人本可輕易達成，只因被告二人悍然拒絕，致無法順利和解，足證告訴人當無
    挾怨報復，而虛構傷害欲入被告二人於罪之事實。又查，被告甲○○雖辯稱，告
    訴人衣服未破損，怎可能成傷云云，惟人之皮肉本較脆弱，衡之常情，人跌倒時
    ，雖衣褲未破損，其內之皮肉早已受有傷害，甚而流血之情形，乃屬常見，是被
    告甲○○所辯，不足採信。另被告二人所辯，告訴人之傷可能是運動傷害或拔罐
    所造成云云，惟依被告二人所自承：被告丁○○可能有拉傷告訴人右大拇指乙節
    ，已足以認定被告丁○○傷害之犯行，則告訴人實無再虛構其餘傷害之必要，況
    被告二人就其所辯，亦無法舉證以證其說，空言否認，乃屬卸責之詞，至被告丁○○所辯，伊的手亦受有傷害云云，及甲○○所辯，若伊有毆打告訴人，為何告
    訴人未反抗，乙○○未趨前幫忙云云，核與本案被告二人傷害罪成立之認定無涉
    ，更何況告訴人已陳明當時只想保護照相機取證，並未想還手等語，而證人乙○○選擇向鄰居呼救，而未趨前幫忙，亦符常情，並不足為有利被告之認定，綜上
    ，被告二人上開所辯，皆不足採。本案事證明確，被告二人之犯行均堪予認定。
三、被告丁○○與告訴人丙○○二人間為直系血親關係，具有家庭暴力防治法第三條
    第三款所定之家庭成員關係。核被告丁○○、甲○○所為，均係犯刑法第二百七
    十七條第一項之傷害罪（起訴書論罪欄內誤載為第二項）。被告丁○○、甲○○
    二人就傷害犯行有犯意聯絡及行為分擔，為共同正犯。爰審酌被告二人犯罪之動
    機、傷害之手段、告訴人受傷程度、及被告犯後未能坦承犯行之犯罪後態度等一
    切情狀，各量處如主文所示之刑，並均諭知易科罰金之折算標準。
據上論斷，應依刑事訴訟法第二百九十九條第一項前段、刑法第二十八條、第二百七
十七條第一項、第四十一條第一項前段、罰金罰鍰提高標準條例第一條前段、第二條
，判決如主文。
本案經檢察官蔡曉崙到庭執行職務。
中     華     民     國     九 十 二     年     三     月    二十五     日
                                    臺灣臺中地方法院刑事第七庭
                                     審判長法  官  夏  一  
                                           法  官  陳  卿  和
                                           法  官  蔡  美  華
右正本證明與原本無異。
如不服本判決，應於判決送達後十日內向本院提出上訴狀，上訴於臺灣高等法院臺中
分院( 須附繕本 )。
                                           書記官
中     華     民     國     九 十 二     年     三     月    二十六     日
附錄法條：
刑法第二百七十七條第一項：傷害人之身體或健康者，處三年以下有期徒刑、拘役或
一千元以下罰金。


司法院資訊處製作；財團法人民間司法改革基金會備份。
